臺灣高等法院高雄分院刑事裁定        100年度毒抗字第121號
抗  告  人
即  被  告  楊清吉
上列抗告人因聲請強制戒治案件，不服臺灣高雄地方法院中華民
國100 年8 月31日裁定（100 年度毒聲字第940 號），提起抗告
，本院裁定如下：
    主  文
抗告駁回。
    理  由
一、抗告意旨略以：抗告人即被告（下稱被告）楊清吉於執行觀
    察、勒戒期間態度良好，作息正常，無毒癮發作之情，也恪
    遵勒戒處所規定，已能適應正常生活，並已完全戒除毒癮，
    且被告楊清吉非五年內再犯，足見無習慣性長期性施用毒品
    之成癮現象，亦無繼續施用之傾向，被告楊清吉已深具悔意
    ，應無強制戒治之必要。況被告楊清吉尚有高齡80多歲母親
    待奉養，尚需負擔子女高額學費及房屋貸款，被告楊清吉即
    有戒除毒品之決心，自無施行強制戒治之必要。原審裁定令
    入戒治處所施以強制戒治，尚有未當。
二、按犯毒品危害防制條例第20條第1 項、第2 項規定：「犯第
    10條之罪者，檢察官應聲請法院裁定，令被告入勒戒處所觀
    察、勒戒，其期間不得逾2 月。觀察、勒戒後，檢察官依據
    勒戒處所之陳報，認受觀察、勒戒人有繼續施用毒品傾向者
    ，檢察官應聲請法院裁定令入戒治處所強制戒治，其期間為
    6 個月以上，至無繼續強制戒治之必要為止，但最長不得逾
    1 年。」。
三、經查，被告楊清吉因施用第一級、第二級毒品，經原審於民
    國99年3 月29日以99年度審毒聲字第358 號裁定令入勒戒處
    所觀察、勒戒，並自100 年7 月14日起至同年9 月13日止在
    法務部矯正署高雄看守所附設勒戒所實施觀察、勒戒，嗣經
    法務部矯正署高雄看守所附設勒戒所就被告楊清吉之人格特
    質、臨床徵候、環境相關因素綜合評估後，認被告楊清吉有
    繼續施用毒品之傾向，此有臺灣高雄地方法院99年度審毒聲
    字第358 號刑事裁定及法務部矯正署高雄看守所附設勒戒所
    100 年8 月16日高所衛字第1001000202號函附有無繼續施用
    毒品傾向證明書、有無繼續施用毒品傾向評估標準紀錄表在
    卷可佐。是原審依檢察官聲請裁定令被告楊清吉入戒治處所
    強制戒治，其期間為6 個月以上，至無繼續強制戒治之必要
    為止，但最長不得逾1 年，核無不合。被告楊清吉抗告意旨
    以其無強制戒治之必要等語，尚屬無據，另所辯須扶養高齡
    母親及負擔小孩學費等均非審酌被告楊清吉應否施行強制戒
    治之要件，亦無可採。從而，被告楊清吉之抗告，為無理由
    ，應予駁回。
三、據上論結，應依刑事訴訟法第412 條，裁定如主文。
中    華    民    國   100    年    9     月    30    日
                    刑事第八庭  審判長法  官  李炫德
                                      法  官  徐美麗
                                      法  官  郭玫利
以上正本證明與原本無異。
不得再抗告。
中    華    民    國   100    年    9     月    30    日
                                      書記官  梁美姿